src/fst/morphology/affixes/verbs.lexc
!! # Verb inflection
! VVS stands for Ü. Viks "Väike vormisõnastik" for reference purposes
! VVS type numbers = type numbers of Õigekeelsussõnastik 2013

LEXICON ELAMA    ! VVS 27

                      : IND_COND_PRS ;       ! elan, elaksin
                      : INF_IMP_NU ;         ! elada, elagu, elanud
                      : IND_PAST_SUPINE ;    ! elas, elama
                      : IMPERS ;             ! elatud
                      : US_DERIVATION_VERB ; ! õpetus
                      : IS_DERIVATION      ; ! arveldis

LEXICON JULGEMA   ! only julgema

                      : ELAMA ;    
             +Usage/Rare:%{W%} IMPERS ;      ! impersonal forms  juleta...
             +Usage/Rare:%{W%} NU ;          ! NU-affixes julenud...

LEXICON LEPPIMA   ! VVS 28

                      :%{W%} LEPPIMA_WEAK ;
                      : LEPPIMA_STRONG ;

LEXICON LEPPIMA_WEAK    ! weak grade sub-paradigm

                      : IND_COND_PRS ;    ! lepin, lepiksin
                      : IMPERS ;          ! lepitud

LEXICON LEPPIMA_STRONG   ! strong grade sub-paradigm

                      : INF_IMP_NU ;      ! leppida, leppigu, leppinud
                      : IND_PAST_SUPINE ; ! leppis, leppima

LEXICON LEKKIMA   ! VVS 28 & 27
                  ! like SÜTTIMA, but non-grading forms are less used

                      :%{W%} LEPPIMA_WEAK ;      ! lekib, lekiks
             +Usage/Rare: LEPPIMA_WEAK ;           ! lekkitud, lekkib, ...
                      : LEPPIMA_STRONG ;         ! lekkima, lekib, lekitud, ...

LEXICON SÜTTIMA   ! VVS 28 & 27
                  ! like LEKKIMA, but weak grade forms are less used

                      : LEPPIMA_WEAK ;           ! süttib, süttiks
             +Usage/Rare:%{W%} LEPPIMA_WEAK ;      ! sütitud, sütib, sütiks
                      : LEPPIMA_STRONG ;         ! süttima

LEXICON HAKKAMA    ! VVS 29 (hakkama), 30 (riidlema)

                      : IND_COND_PRS ;        ! hakkan, riidlen
                      :%{W%} HAKKAMA_WEAK ;
                      : IND_PAST_SUPINE ;     ! hakkas, hakkama; riidles, riidlema
                      : US_DERIVATION_VERB ;  ! only riidlema-type; others get blocked by block-derivations script

LEXICON HAKKAMA_WEAK    ! weak grade sub-paradigm

                      : INF_IMP_NU ;      ! hakata, hakaku, hakanud; riielda, riielgu, riielnud
                      : IMPERS ;          ! hakatud, riieldud etc

LEXICON ÜTLEMA    ! only ütlema, mõtlema; = HAKKAMA + Rare ELAMA
                  ! parallel forms: either t disappears in weak grade, or not

                      :le HAKKAMA ;             ! ütlema, ..., öeldud, öelda, öelgu, öelnud
             +Usage/Rare:tle%{W%} HAKKAMA_WEAK ;  ! üteldud, ütelda, ütelgu, ütelnud

LEXICON TÜÜTAMA    ! only siirdama, tüütama, vastama, puistada, rüüstama, uitama, raadama, kiirgama ; = HAKKAMA + NotNorm ELAMA

                      : HAKKAMA ;             ! tüüdatud, tüüdata, tüüdaku, tüüdanud, ...
          +Usage/NotNorm: HAKKAMA_WEAK ;        ! tüütatud, tüütada, tüütagu, tüütanud

LEXICON RABELEMA    ! VVS 31; = ELAMA + Rare HAKKAMA 
                    ! assuming that rabel- is less used than rabele- ...

                      : ELAMA ;                 ! rabelema; rabeletud, rabeleda, ...
             +Usage/Rare:%{W%} HAKKAMA_WEAK ;     ! rabeldud, rabelda, ...
 
LEXICON LAASTAMA    ! only saastama, laastama; = ELAMA + Rare HAKKAMA 
                      : RABELEMA ;

LEXICON TAOTLEMA    ! only taotlema, töötama, taastama, kaotama, paitama, peatama, teatama ; = ELAMA + NotNorm HAKKAMA

                      : ELAMA ;
          +Usage/NotNorm:%{W%} HAKKAMA_WEAK ;  ! taodeldud, taodelda, taodelgu, taodelnud
                                             ! töödatud, töödata, töödaku, töödanud


LEXICON KÄSKIMA     ! only käskima; like kiskuma, but with i; käsen...

                      :i%{W%} IND_COND_PRS ;    ! käsin etc
          +Usage/NotNorm:e%{W%} IND_COND_PRS ;    ! käsen etc
                      :i LEPPIMA_STRONG ;       ! käskima etc
                      : IMPERS ;                ! kästud
          +Usage/NotNorm:i%{W%} IMPERS ;          ! käsitud etc

LEXICON KISKUMA     ! only kiskuma 

                      :u%{W%} IND_COND_PRS ;      ! kisun etc
                      :u LEPPIMA_STRONG ;         ! kiskuma etc
                      : IMPERS ;                  ! kistud
             +Usage/Rare:u%{W%} IMPERS ;            ! kisutud etc

LEXICON USKUMA      ! only uskuma 

                      :u LEPPIMA ;        ! uskuma, usutud etc
             +Usage/Rare:%>T7 IMPERS_DUD ;  ! ustud etc; no derivation
             +Usage/Rare:%>T7 IMPERS_AKSE ; ! ustakse etc; no derivation

LEXICON VAAGIMA    ! only vaagima
                   ! parallel forms: either g disappears in weak grade, or not

                      : LEPPIMA ;             ! vaagima, vaen, vaetud
             +Usage/Rare: LEPPIMA_WEAK ;        ! vaagitud, vaagin

! ---------------
! VVS types 32, 33, 34, 35
LEXICON NAERMA      ! VVS 32, 33  naerma, kuulma, seisma, tõusma etc (31 words)

                      :%{W%} IND_COND_PRS ;  ! naerab, seisab, kuuleb, tõuseb
                      : INF_IMP_NU ;         ! naerda, seista, naergu, seisku, naernud, seisnud
                      : IND_PAST_SUPINE ;    ! naeris, naerma; seisis, seisma
                      : IMPERS ;             ! naerdud, seistud

LEXICON SAATMA      ! VVS 34, 35   söötma, nutma etc; lõpma

                      :%{W%} IND_COND_PRS ;   ! söödab, nutab; lõpeb
                      : INF_IMP_NU ;          ! sööta, nutta, söötke, nutke, söötnud, nutnud
                      : IND_PAST_SUPINE ;     ! söötis, söötma; nuttis, nutma
                      :%{W%} IMPERS ;         ! söödetud, nutetud

LEXICON KATMA      ! VVS 35   katma kütma matma võtma jätma
                   ! almost like SAATMA, but IMPERS are even weaker grade

                      :a IND_COND_PRS ;      ! kütab
                      :t INF_IMP_NU ;        ! kütta, kütke, kütnud
                      :t IND_PAST_SUPINE ;   ! küttis, kütma
                      :%{W%} IMPERS ;        ! köetud
          +Usage/NotNorm:te%{W%} IMPERS ;      ! kütetud  (võiks olla ka ilma {W}-ta, s.t. :e IMPERS;)

LEXICON NAASMA     ! only naasma, koolma; norm like NAERMA (tõusma), but usage moving towards ELAMA

                    :E7 NAERMA ;            ! naasma, naasis, naastud, ...
        +Usage/NotNorm:e INF_IMP_NU ;         ! naaseda, naasegu, naasenud
        +Usage/NotNorm:e IND_PAST_SUPINE ;    ! naases, naasema
        +Usage/NotNorm:e IMPERS ;             ! naasetud

LEXICON VEENMA     ! only veenma, möönma; norm like NAERMA , but usage moving towards HAKKAMA

                    :A7 NAERMA ;            ! veenma, veenis, veendud, ...
        +Usage/NotNorm:a INF_IMP_NU ;         ! veenata, veenaku, veenanud
        +Usage/NotNorm:a IND_PAST_SUPINE ;    ! veenas, veenama
        +Usage/NotNorm:a IMPERS ;             ! veenatud

LEXICON KAITSMA    ! only  kaitsma, maitsma

                      :e IND_COND_PRS ;       ! kaitseb
                      : INF_IMP_NU ;          ! kaitsta, kaitsku, kaitsnud
             +Usage/Rare:e INF_IMP_NU ;         ! kaitseda, kaitsegu, kaitsenud
                      :e IND_PAST ;           ! kaitses
                      : SUPINE_V ;            ! kaitsma
             +Usage/Rare:e SUPINE_V ;           ! kaitsema
                      : IMPERS ;              ! kaitstud
          +Usage/NotNorm:e IMPERS ;             ! kaitseti, (on) kaitsetud
